【裁判字號】    90,易,2620
【裁判日期】    900912
【裁判案由】    竊盜
【裁判全文】
臺灣臺中地方法院刑事判決                          九十年度易字第二六二０號
    公  訴  人  臺灣台中地方法院檢察署檢察官
    被      告  乙○○
右列被告因竊盜案件，經檢察官提起公訴（九十年度偵字第一０二一八號），本院判
決如左：
    主  文
乙○○於夜間侵入住宅竊盜未遂，處有期徒刑伍月，如易科罰金，以參佰元折算壹日
。
    事  實
一、乙○○前曾因竊盜案件，於民國（下同）八十八年間經臺灣高等法院臺中分院判
    處有期徒刑一年四月確定，甫於九十年三月十六日假釋出監並付保護管束。詎渠
    於保護管束期間仍不知悔改，竟意圖為自己不法之所有，於九十年六月四日晚上
    十一時五十分許，趁甲○○之台中市○○路四十四巷十號住宅內無人，且大門門
    鎖已先遭不詳姓名、年籍之人撬開，侵入前開住宅內，並著手翻找財物。於尚未
    竊得財物時，適警方接獲報案而派員前往處理。乙○○見有警察至現場，即逃跑
    至上址頂樓並跨越至相鄰之台中市○○路四十四巷十二號頂樓藏匿，旋於同年月
    五日凌晨零時四十分許當場為警查獲而竊盜未遂。
二、案經臺中市警察局第一分局報請台灣臺中地方法院檢察署檢察官偵查起訴。
    理  由
一、訊據被告乙○○固坦承於右揭時、地進入前開住宅內而為警查獲等情，惟矢口否
    認有何夜間侵入他人住宅之竊盜犯行，辯稱：他係從事收集資源回收物品，見該
    屋之大門鎖已遭人破壞，以為該處為無人居住之空屋，遂進入欲撿拾一些物品出
    來變賣，而其進入屋內房間時，屋內物品即已有遭人翻動過之情狀。其自樓上探
    頭見警方至現場時，心想其尚在假釋中，因而逃跑至隔壁房屋頂樓藏匿云云。惟
    查：
（一）右揭犯罪事實，業據被害人甲○○於警訊中、證人即查獲被告之警員周俊賢於
      偵查中指證綦詳，復有現場圖、臺中市警察局第一分局搜索扣押證明筆錄各一
      紙及現場照片五張，在卷足資佐證。
（二）以被害人甲○○於警訊供稱其現雖未住於該處，然平常仍時常打掃整理，大門
      均有上鎖，其最近一次係九十年六月一日至該屋巡視，大門鎖均為完好。再依
      卷附上址大門照片所示，亦顯與一般空有異。且依卷附屋內照片所示，屋內尚
      有檯燈、電風扇，衣櫃內亦有諸多衣物、棉被，床上且舖有床單等情狀，被告
      應可輕易判斷該處顯有人使用，而非廢棄之空屋。惟被告卻未離去，仍在上址
      逗留，迄經他人報案經警趕赴現場後查獲。
（三）被告於警訊中供稱他係當日深夜十一時五十分許進入上址，他進入上址是尋找
      有價值的東西；於偵查中亦供稱是要進去檢一些東西出來賣。惟依前述，被告
      應可輕易判斷上址並非廢棄之空屋，不論被告是否從事資源回收，其任意進入
      他人屋內欲取他人之物品，仍與竊盜罪要件相符。況苟被告僅係為回收資源，
      何以竟於深夜十一時五十分許進入上址？參諸證人即查獲本案之警員周俊賢於
      偵查中證稱他們抵達現場時，被告在屋內有探頭出來看，見他們抵達時，便往
      頂樓上跑等語。苟被告僅係單純回收資源，何以見警察至現場時，還探頭張望
      並逃跑藏匿？被告顯有竊盜之犯意甚明。
（四）依卷附屋內照片所示，屋內抽屜已遭抽出，衣櫃亦遭打開，物品散床上、桌上
      及地上，足見已遭翻動。參諸被告前開所稱進入上址是尋找有價值的東西，及
      被告進入屋內迄為警查獲時間長達約五十分鐘，被告顯已著手實施竊盜行為而
      未遂。
    從而，被告前開所辯，不足採信。本件事證明確，被告竊盜犯行堪予認定。
二、核被告所為，係犯刑法第三百二十一條第二項、第一項之於夜間侵入住宅竊盜未
    遂罪。被告已著手實施竊盜行為，因適為警查獲而不遂，為未遂犯，依刑法第二
    十六條前段規定減輕其刑。爰審酌被告曾有竊盜前科，於保護管束中仍再犯本件
    竊罪、恣意侵入住宅行竊之方式，危及他人居住及財產安全，及其犯後態度等一
    切情狀，量處如主文所示之刑，並諭知易科罰金之折算標準以資懲儆。
三、據上論斷，應依刑事訴訟法第二百九十九條第一項前段，刑法第三百二十一條第
    二項、第一項第一款、第二十六條前段、第四十一條第一項前段，罰金罰鍰提高
    標準條例第二條，判決如主文。
本案經檢察官李斐瑄到庭執行職務。
中      華      民      國    九十      年      九      月     十二     日
                                臺灣臺中地方法院刑事第一庭
                                    法  官  鄭文祺
右正本證明與原本無異。
如不服本判決，應於判決送達後十日內向本院提出上訴狀，上訴於臺灣高等法院臺中
分院( 須附繕本 )。
                                    書記官
中      華      民      國    九十      年      九      月     十二     日
附錄本案所犯法條全文
刑法第三百二十一條犯竊盜罪而有左列情形之一者，處六月以上五年以下有期徒刑：
一、於夜間侵入住宅或有人居住之建築物、船艦或隱匿其內而犯之者。前項之未遂犯
    罰之。


司法院資訊處製作；財團法人民間司法改革基金會備份。
